臺灣臺北地方法院刑事判決　　　　　　　96年度訴字第1494號
公　訴　人　臺灣臺北地方法院檢察署檢察官
被　　　告　甲○○
上列被告因違反毒品危害防制條例案件，經檢察官提起公訴（96
年度毒偵字第2420號），被告就被訴事實為有罪之陳述，經本院
合議庭裁定由受命法官行簡式審判程序審理，判決如下：
    主  文
甲○○施用第一級毒品，累犯，處有期徒刑捌月，又施用第二級
毒品，累犯，處有期徒刑伍月，扣案之吸食器（含安非他命殘渣
）壹個沒收銷燬，扣案之塑膠袋肆個、分裝勺壹枝，均沒收，應
執行有期徒刑拾月，扣案之吸食器（含安非他命殘渣）壹個沒收
銷燬，扣案之塑膠袋肆個、分裝勺壹枝，均沒收。
    事  實
一、甲○○前因施用第二級毒品案件，經本院裁定送觀察、勒戒
    後，認無繼續施用毒品之傾向，於民國93年2月6日釋放，並
    由臺灣臺北地方法院檢察署檢察官於93年3月9日，以92年度
    毒偵字第2234號為不起訴處分；又因違反槍砲彈藥刀械管制
    條例案件，經本院於93年12月28日以93年度簡字第721號判
    處有期徒刑4月，甫於93年12月28日易科罰金執行完畢，復
    因施用毒品案件，經國防部高等軍事法院於95年2月6日，以
    94 年法仁判字第159號判處有期徒刑8月確定，並於95年3月
    25日執行完畢，復於96年4月26日為警查獲施用第一級毒品
    及第二級毒品，經檢察官偵辦中（該案經本院於96年8月16
    日判決施用第一級毒品處有期徒刑8月，減為有期徒刑4月，
    施用第二級毒品處有期徒刑5月，應執行有期徒刑8月），詎
    其仍不知悔改，又基於施用第一級毒品海洛因及第二級毒品
    安非他命之犯意，於96年7月26日為警採尿前數日之某時，
    在不詳處所，分別施用第一級毒品海洛因、第二級毒品安非
    他命，嗣於96年7月26日晚上8時許，為警在臺北市○○區○
    ○路841巷26弄9號2樓搜索查獲，並扣得其所有供施用第二
    級毒品所用之燈泡吸食器（含安非他命殘渣）1只、殘渣袋4
    個、分裝勺1枝。
二、案經臺北市政府警察局內湖分局報請臺灣臺北地方法院檢察
    署檢察官偵查起訴。
    理  由
一、上揭事實，業據被告甲○○於本院審理時坦承不諱，其為警
    查獲後採集之尿液檢體經送請台灣尖端先進生技醫藥股份有
    限公司檢驗結果，認定呈鴉片類之嗎啡及安非他命、甲基安
    非他命陽性反應，有本院搜索票、台灣尖端先進生技醫藥股
    份有限公司濫用藥物檢驗報告在卷可稽。按目前常用之尿液
    安非他命或嗎啡篩檢方式，包括酵素免疫分析法（EIA）、
    薄層色層分析法（TLC）及放射免疫分析法（RIA），文獻報
    告中，確實有藥物或食物因交叉反應，可在尿液測試中產生
    偽陽性之安非他命或嗎啡反應。但利用精密的儀器分析，將
    可排除偽陽性之可能，而得到正確的答案，在良好的操作條
    件下，以氣相層析質譜儀作藥物及其代謝產物之定性及定量
    分析檢驗，幾乎不會有偽陽性反應產生，亦即如尿液中未含
    有煙毒之反應者，即不可能產生因藥物所引起之偽陽性反應
    （行政院國軍退除役官兵輔導委員會榮民總醫院以83年4月7
    日（83）北總內字第03059號函、行政院衛生署藥物管制藥
    品管理局92年6月20日管檢字第0920004713號函參照）。
    本件被告之尿液檢體，係經鑑定單位以EIA初步檢驗，並利
    用氣相層析質譜儀（GC/MS）為確認檢驗，顯可排除因服用
    藥物導致尿液測試呈偽陽性反應之可能。此外並有燈泡吸食
    器（含安非他命殘渣）1只、殘渣袋4個、分裝勺1枝扣案可
    稽，足認被告自白確與事實相符，堪以採認，本件事證明確
    ，被告犯行洵堪認定。
二、核被告所為，係犯毒品危害防制條例第10條第1項之施用第
    一級毒品罪、第2項之施用第二級毒品罪。被告因施用而持
    有海洛因、安非他命之行為，係施用毒品之不罰前階段行為
    ，不另論罪。又被告前受如事實欄所載有期徒刑之刑，有台
    灣高等法院被告前案紀錄表在卷可稽，其於執行完畢後五年
    內再犯有期徒刑以上之本罪，為累犯，應依刑法第47條第1
    項之規定，加重其刑。院被告前案紀錄表（內含入出監資料
    ）可稽。爰審酌被告前因施用毒品，經法院裁定送觀察勒戒
    、強制戒治及送監執行有期徒刑完畢釋放之後，仍無法戒除
    毒癮，足見戒毒意志薄弱，施用毒品雖係身心健康之自戕行
    為，具有病患性人格之特質，然現已無觀察勒戒或強制戒治
    之機制，自有藉由自由刑之身體拘束，強制其脫離毒害之必
    要，暨被告之智識程度、生活情狀、坦承犯行不諱，及其復
    因施用第一級、第二級毒品案件，經本院甫於96年8月16日
    判處應執行有期徒刑8月，尚未執行等一切情狀，量處如主
    文所示之刑。扣案上開內含第二級毒品安非他命殘渣之吸食
    器（微量無法秤重）因無法分離沒收，依毒品危害防制條例
    第18條第1項前段之規定諭知沒收銷燬。扣案之塑膠袋4個及
    分裝勺1枝，均為被告所有供己施用安非他命所用之物，均
    依刑法第38條第1項第2款之規定諭知宣告沒收。
據上論斷，應依刑事訴訟法第273條之1第1項、第299條第1項前
段，毒品危害防制條例第10條第1項、第2項、第18條第1項前段
，刑法第2條第1項前段、第11條前段、第51條第5款、第47條第1
項、第38條第1項第2款，判決如主文。
本案經檢察官黃珮瑜到庭執行職務
中　　華　　民　　國　　96　　年　　11　　月　　14　　日
　　　　　　　　　刑事第三庭    法　官　沈君玲
以上正本證明與原本無異。
如不服本判決，應於判決送達後10日內，向本院提出上訴狀。
　　　　　　　　　　　　　　　　書記官　張漪蕙
中　　華　　民　　國　　96　　年　　11　　月　　15　　日
附錄本案論罪科刑法條：
毒品危害防制條例第10條
施用第一級毒品者，處6月以上5年以下有期徒刑。
施用第二級毒品者，處3年以下有期徒刑。
